# 红筹架构

提问人：zhxy1999 时间：2015-12-21 22:22:51
请教陈版：两国内自然人在国内成立内资企业集团，二人又通过在开曼群岛设立的公司通过红筹架构控制了国内另一个企业集团，请问内资企业集团的合并报表可以把红筹架构的国内公司纳入合并范围吗？虽然都是同一实际控制人，但从投资关系上并没有控制关系，但国内发债的企业就有这种案例，介绍是根据企业会计准则及其他规定，我不知道这样合并的依据？

回答人：chenyiwei
这类案例要谨慎对待。即使签了托管协议，也要谨慎考虑此时是否真实存在控制关系，要通过其他多方面的证据才能证明，总体上是从严把握的。还有，即使存在控制关系，托管方在没有对被托管方投资的情况下就获得对应股份的收益权，存在显失公允的利益输送嫌疑，很可能会被要求将这部分托管股份对应的股息收益全部或部分作为资本公积处理。